【裁判字號】    97,訴,428
【裁判日期】    971027
【裁判案由】    搶奪等
【裁判全文】
臺灣宜蘭地方法院刑事判決               97年度訴字第428號
公  訴  人  臺灣宜蘭地方法院檢察署檢察官
被      告  甲○○
                    （另案於臺灣宜蘭監獄執行中）
上列被告因搶奪等案件，經檢察官提起公訴（97年度偵字第2746號）
，本院判決如下：
    主  文
甲○○傷害人之身體，累犯，處有期徒刑參月；又意圖為自己不
法之所有，而搶奪他人之動產，累犯，處有期徒刑壹年。應執行
有期徒刑壹年貳月。
    事  實
一、甲○○前因強盜等案件，經本院以84年度訴字第163號判處
    有期徒刑7年6月確定，又因犯侵占案件，經本院以84年度易
    字第794號判決判處有期徒刑3月確定，復因犯竊盜、恐嚇等
    案件，經臺灣高等法院以88年度上易字第4357號判決判處有
    期徒刑2年5月，並經減刑為2年1月確定，上開各罪，於民國
    96年10月13日縮刑期滿執行完畢。詎仍不知悔改，於97年7
    月15日凌晨3時許，在宜蘭縣冬山鄉○○路11號前，見乙○
    ○獨自騎乘腳踏車行經該處，即上前搭訕，並以言語挑釁，
    隨即基於傷害之犯意，徒手毆打乙○○，造成乙○○倒地並
    受有臉部及右手掌挫傷之傷害，甲○○見乙○○倒地，認有
    機可趁，竟另行基於為自己不法所有之意圖，趁乙○○不及
    防備之際，搶奪乙○○放置於腳踏車籃子內之皮包1只（內
    有0000000000號行動電話1支、身份證及健保卡各1張、現金
    新臺幣30餘元等物），得手後即騎乘機車逃逸。嗣經乙○○
    報警處理後始循線查獲。
二、案經乙○○訴由宜蘭縣政府警察局羅東分局報請臺灣宜蘭地
    方法院檢察署檢察官偵查起訴。
    理  由
壹、證據能力部分
    按被告以外之人於審判外之言詞或書面陳述，除法律有規定
    者外，不得作為證據，刑事訴訟法第159條第1項定有明文。
    查本件證人乙○○於警詢中之陳述，雖屬於被告以外之人於
    審判外之陳述，惟被告於本院調查證據時，已知有同法第15
    9條第1項不得為證據之情形，而未於言詞辯論終結前聲明
    異議，依同法第159條之5第2項之規定，視為有同條第1項之
    同意，本院審酌上開證人之言詞陳述作成時之情況，認為適
    當，爰依同法第159條之5第1項之規定認有證據能力，合先
    敘明。
貳、實體部分：
一、訊據被告甲○○固坦承有於上開時間、地點，徒手毆打告訴
    人乙○○成傷等情不諱，惟矢口否認有何搶奪之犯行，辯稱
    ：我沒有搶奪云云。經查：
（一）上開事實，業據證人即告訴人乙○○於本院審理中證述：
      「被告一直挑釁我，罵我，我才不高興才罵他，被告就打
      我，打一打就把我東西搶走，被搶的皮包是黑色，前面有
      1 個娃娃，大小是中型的大小，有背帶可以背」等語明確
      （見本院卷第47-49頁筆錄參照），核與其於警詢、偵查
      中所指述之情節均相符合，且有羅東聖母醫院診斷證明書
      、通聯資料查詢單在卷可稽，核均與告訴人上開指述之情
      節相符，自堪信告訴人上開證述之情節為真實。
（二）至被告雖辯稱其並未搶奪告訴人之皮包云云，然依告訴人
      前後於警詢、偵查及本院審理時所為之證述，對於被告如
      何毆打及搶奪其皮包之情節均證述十分具體明確，而被告
      就毆打告訴人成傷之部分亦坦認在卷，並有驗傷診斷證明
      書為證，實與告訴人之指述相符。而告訴人遭被告毆打及
      搶奪後，告訴人隨即至羅東聖母醫院就診並向警方報案，
      其於警詢之陳述，距離案發時間甚近，顯難有構詞誣指被
      告犯罪之可能，況於警詢過程中，警員並曾撥打告訴人所
      遭搶之0000000000號行動電話，均有接通而隨即遭掛斷等
      情，亦有宜蘭縣政府警察局羅東分局偵查報告在卷可參，
      顯見告訴人上開指述之情形並非虛偽而堪採信，故被告空
      言辯稱其並未搶奪告訴人之皮包云云，顯與事實不符，而
      不足採信。
（三）綜上所述，本件事證明確，被告傷害及搶奪之犯行均堪以
      認定，均應依法論科。
二、核被告甲○○所為，係犯刑法第277條第1項之傷害罪及第
    325條第1項之搶奪罪。其所犯上開2罪，犯意各別，行為互
    殊，應分論併罰。查被告前因強盜等案件，經本院以84年度
    訴字第163號判處有期徒刑7年6月確定，又因犯侵占案件，
    經本院以84年度易字第794號判決判處有期徒刑3月確定，復
    因犯竊盜、恐嚇等案件，經臺灣高等法院以88年度上易字第
    4357號判決判處有期徒刑2年5月，並經減刑為2年1月確定，
    上開各罪，於96年10月13日縮刑期滿執行完畢，有卷附臺灣
    高等法院被告前案紀錄表可按，其受有期徒刑之執行完畢後
    ，5年內故意再犯本件有期徒刑以上之罪，為累犯，依法加
    重其刑。爰審酌被告徒手毆打告訴人造成告訴人受傷，且趁
    機搶奪告訴人之皮包，其犯罪所生之危害非輕，及被告之素
    行、智識程度、及其犯罪動機、手段、犯後態度等一切情狀
    ，分別量處如主文所示之刑，並定其應執行刑。
據上論斷，應依刑事訴訟法第299條第1項前段，刑法第277條第
1項、第325條第1項、第47條第1項、第51條第5款，判決如主文
。
本案經檢察官張立言到庭執行職務
中    華    民    國    97    年    10    月    27    日
                  刑事第二庭審判長法  官  黃永勝
                                  法  官  陳映佐
                                  法  官  鄭貽馨
以上正本證明與原本無異。
如不服本判決應於收受本判決後10日內向本院提出上訴書狀，並
應敘述具體理由。若未敘述理由者，應於上訴期間屆滿後20日內
向本院補提理由書狀(均須按他造當事人之人數附繕本)。
                                  書記官  林嘉萍
中    華    民    國    97    年    10    月    28    日
附錄本案論罪科刑法條全文：
中華民國刑法第277條
傷害人之身體或健康者，處3年以下有期徒刑、拘役或1千元以下
罰金。
犯前項之罪因而致人於死者，處無期徒刑或7年以上有期徒刑；
致重傷者，處3年以上10年以下有期徒刑。
中華民國刑法第325條
意圖為自己或第三人不法之所有，而搶奪他人之動產者，處6月
以上5年以下有期徒刑。
因而致人於死者，處無期徒刑或7年以上有期徒刑，致重傷者，
處3年以上10年以下有期徒刑。
第1項之未遂犯罰之。


司法院資訊處製作；財團法人民間司法改革基金會備份。
